【裁判字號】    98,訴,1344
【裁判日期】    980520
【裁判案由】    毒品危害防制條例
【裁判全文】
臺灣板橋地方法院刑事判決              98年度訴字第1344號
公  訴  人  臺灣板橋地方法院檢察署檢察官
被      告  甲○○
上列被告因違反毒品危害防制條例案件，經檢察官提起公訴（98
年度毒偵字第2021號），被告於準備程序中對被訴之事實為有罪
陳述，本院合議庭裁定由受命法官獨任行簡式審判程序，並判決
如下：
    主  文
甲○○施用第一級毒品，處有期徒刑陸月，如易科罰金，以新台
幣壹仟元折算壹日。扣案第一級毒品海洛因驗餘淨重零點肆參伍
肆公克沒收銷燬；包裝上開海洛因塑膠袋壹只沒收。
    事  實
一、甲○○前於民國九十五年間因施用毒品案件，經本院以九十
    五年度毒聲字第一六五九號裁定送觀察、勒戒後，認有繼續
    施用毒品之傾向，並經本院以九十五年度毒聲字第一六九五
    號裁定令入戒治處所施以強制戒治，嗣經評定認無繼續戒治
    之必要，於九十六年六月十二日釋放出所，由臺灣板橋地方
    法院檢察署檢察官於同年八月十日以九十六年度戒毒偵字第
    三三三號為不起訴處分確定。詎甲○○明知海洛因係毒品危
    害防制條例所規定之第一級毒品，不得非法持有、施用，竟
    於上開強制戒治執行完畢釋放後五年內，基於施用第一級毒
    品海洛因之犯意，於九十八年三月五日中午十二時許，在臺
    北縣五股鄉○○○路二十四號住處，以將毒品海洛因加水稀
    釋置於注射針筒內，並注射至身體之方式，施用第一級毒品
    海洛因。嗣經警於九十八年三月五日下午五時五十分許，持
    本院核發之搜索票，在臺北縣新莊市○○街三五巷四弄一號
    五樓搜索查獲甲○○、林俊源，並經甲○○同意搜索而扣得
    其所購得尚未及施用之第一級毒品海洛因一包（毛重零點六
    五八公克、淨重零點四三八公克，經取樣部分檢驗用罄，驗
    餘淨重零點四三五四公克）、林俊源所有預備供其等（即甲
    ○○、林俊源）施打海洛因使用之注射針筒二支，再經警採
    集甲○○之尿液送驗，結果呈毒品海洛因代謝物嗎啡陽性反
    應，始悉上情。
二、案經臺北縣政府警察局新莊分局報請臺灣板橋地方法院檢察
    署檢察官偵查起訴。
    理  由
一、訊據被告甲○○對於上揭時地施用第一級毒品海洛因之事實
    ，於警詢、本院審理中均坦承不諱，並有其所有之海洛因粉
    末一包及同時被警查獲之林俊源所有預備供其等（即被告、
    林俊源）施打海洛因使用之注射針筒二支扣案可資佐證。又
    被告經警查獲所採集尿液經送鑑定，亦呈海洛因代謝物嗎啡
    陽性反應，有臺灣檢驗科技股份有限公司九十八年三月二十
    日（檢體編號Ｄ0000000號）濫用藥物檢驗報告、姓
    名代碼對照表各一紙在卷可稽；又上述扣案之海洛因粉末一
    包，經送交通部民用航空局航空醫務中心鑑定，確檢出第一
    級毒品海洛因成分（毛重零點六五八公克、淨重零點四三八
    公克，經取樣部分檢驗用罄，驗餘淨重零點四三五四公克）
    ，有該航空醫務中心九十八年三月二十四日航藥鑑字第０九
    八一四一六號鑑定書附卷可按。再被告九十五年間因施用毒
    品案件，經本院以九十五年度毒聲字第一六五九號裁定送觀
    察、勒戒後，認有繼續施用毒品之傾向，並經本院以九十五
    年度毒聲字第一六九五號裁定令入戒治處所施以強制戒治，
    嗣經評定認無繼續戒治之必要，於九十六年六月十二日釋放
    出所，由臺灣板橋地方法院檢察署檢察官於同年八月十日以
    九十六年度戒毒偵字第三三三號為不起訴處分確定等情，有
    臺灣高等法院被告前案紀錄表附卷可憑，足認被告係強制戒
    治執行完畢釋放後，五年內再犯施用第一級毒品罪，依毒品
    危害防制條例第二十三條第二項規定，應依法追訴處罰。本
    案事證明確，被告犯行洵堪認定，應依法論科。
二、按海洛因係毒品危害防制條例第二條第二項第一款所明定之
    第一級毒品，不得非法持有、施用。核被告所為，係犯毒品
    危害防制條例第十條第一項之施用第一級毒品海洛因罪。被
    告施用海洛因前後持有海洛因之低度行為，應為施用海洛因
    之高度行為所吸收，不另論罪。爰審酌被告犯罪之動機、目
    的、手段，施用毒品戕害其身心健康，所生之危害，及其高
    中畢業之智識程度（見警詢筆錄），暨犯後坦承犯行之態度
    等一切情狀，量處如主文所示之刑，並諭知易科罰金之折算
    標準。
三、扣案海洛因（驗餘淨重零點四三五四公克），係查獲之第一
    級毒品，已如前述，應依毒品危害防制條例第十八條第一項
    前段之規定，宣告沒收銷燬之；至取樣之海洛因部分，因檢
    驗用罄而滅失，爰不另為沒收銷燬之諭知。又上開扣案海洛
    因係被告所購入準備施用之毒品，業據被告於本院審理中供
    明在卷，足認包裝上開毒品海洛因之塑膠袋一只，係被告所
    有且係其施用第一級毒品犯罪預備之物，應依刑法第三十八
    條第一項第二款規定宣告沒收之。另本件員警在查獲現場扣
    得之注射針筒二支，係與被告同時被警查獲之林俊源所有之
    物，業據被告供述明確，爰不予宣告沒收，附此敘明。
據上論斷，應依刑事訴訟法第二百七十三條之一第一項、第二百
九十九條第一項前段，毒品危害防制條例第十條第一項、第十八
條第一項前段，刑法第十一條前段、第四十一條第一項前段、第
三十八條第一項第二款，判決如主文。
本案經檢察官李巧菱到庭執行職務。
中    華    民    國    98    年    5     月    20    日
                  刑事第十二庭  法  官  楊 志 雄
以上正本證明與原本無異。
如不服本判決應於收受判決後十日內向本院提出上訴書狀，並
應敘述具體理由。其未敘述上訴理由者，應於上訴期間屆滿後
二十日內向本院補提理由書（均須按他造當事人之人數附繕本）
「切勿逕送上級法院」。
                                書記官  陳 春 銘
中    華    民    國    98    年    5     月    20    日
附錄本案論罪科刑法條全文：
毒品危害防制條例第十條第一項
施用第一級毒品者，處六月以上五年以下有期徒刑。


司法院資訊處製作；財團法人民間司法改革基金會備份。
